【裁判字號】    99,基簡,663
【裁判日期】    990507
【裁判案由】    毒品危害防制條例
【裁判全文】
臺灣基隆地方法院刑事判決             99年度基簡字第663號
聲  請  人  臺灣基隆地方法院檢察署檢察官
被      告  乙○○
上列被告因違反毒品危害防制條例案件，經檢察官聲請簡易判決
處刑（99年度毒偵字第587號），本院判決如下：
    主  文
乙○○施用第二級毒品，累犯，處有期徒刑月，如易科罰金，
以新臺幣壹仟元折算壹日。
    犯罪事實及理由
一、本件犯罪事實、證據，均引用檢察官聲請簡易判決處刑書（
    下稱：『聲請書』）之記載（如附件），並補充更正如下：
  (一)聲請書犯罪事實欄第10行、第11行關於「安非他命」之記載
    ，均更正為「甲基安非他命」。
  (二)聲請書證據並所犯法條欄一、第10行「足認被告確曾施用安
    非他命、甲基安非他命之事實」，更正為「足認被告確曾施
    用甲基安非他命之事實」、第14行「安非他命」之記載，更
    正為「甲基安非他命」；二、第2行、第3行關於關於「安非
    他命」之記載，均更正為「甲基安非他命」。
二、論罪科刑部分：
  (一)核被告所為，係犯毒品危害防制條例第10條第2 項施用第二
    級毒品罪，被告持有第二級毒品之低度行為，應為施用第二
    級毒品之高度行為所吸收，不另論罪。
  (二)再被告有聲請書犯罪事實欄所載之論罪科刑執行完畢情形，
    有臺灣高等法院被告前案紀錄表乙份附卷佐憑，其於前案執
    行完畢後5 年內，故意再犯本件有期徒刑以上之罪，為累犯
    ，依刑法第47條第1 項加重其刑。
  (三)爰審酌被告曾有施用毒品之前科仍不知戒除，惟犯罪後坦承
    犯行，且所犯之施用毒品犯行乃戕害自己身心健康，並未危
    及他人等一切情狀，量處如主文所示之刑，併諭知易科罰金
    之折算標準。
三、依刑事訴訟法第449 條第1 項前段、第454 條第2 項，毒品
    危害防制條例第10條第2 項，刑法第11條前段、第47條第1
    項、第41條第1 項前段，逕以簡易判決處刑如主文。
四、如不服本判決，得自收受送達之日起10日內，向本院提出上
    訴書狀，上訴於本院第二審合議庭。
中    華    民    國    99    年    5     月    7     日
                  基隆簡易庭法    官    周霙蘭
以上正本證明與原本無異。
如不服本判決，應於判決送達後10日內，向本院提出上訴書狀，
敘述上訴理由，上訴於本院合議庭，並按他造當事人之人數附具
繕本。
中    華    民    國    99    年    5     月    7     日
                            書 記 官    莊智凱
附錄論罪法條：
毒品危害防制條例第10條
施用第一級毒品者，處 6 月以上 5 年以下有期徒刑。
施用第二級毒品者，處 3 年以下有期徒刑。
附件：
臺灣基隆地方法院檢察署檢察官聲請簡易判決處刑書
                                     99年度毒偵字第587號
    被      告  乙○○  男  30歲（民國○○年○月○日生）
                        住花蓮縣吉安鄉○○○街60巷11號
                        居基隆市○○區○○路150巷79號
                        身分證統一編號：Ｚ000000000號
上列被告因違反毒品危害防制條例案件，業經偵查終結，認為宜
聲請以簡易判決處刑，茲敘述犯罪事實、證據並所犯法條如下：
        犯罪事實
一、乙○○前因施用毒品案件，經送觀察、勒戒後，認無繼續施
    用毒品之傾向，於民國97年5 月30日執行完畢釋放，並由臺
    灣花蓮地方法院檢察署檢察官以97年度毒偵緝字第20號、97
    年度毒偵字第300 號為不起訴處分確定。復因施用第二級毒
    品案件，經臺灣板橋地方法院以98年度基簡字第2936號判決
    判處有期徒刑3 月確定，甫於98年12月27日執行完畢。詎其
    仍不思悔改，於前揭觀察、勒戒執行完畢釋放後5 年內，基
    於施用第二級毒品之犯意，於99年2 月27日18時許，在其友
    人綽號「阿中」（真實姓名不詳）位於臺北縣汐止市汐科火
    車站旁（正確地址不詳）住處，以將安非他命置於玻璃球燈
    泡內燒烤，吸食其所產生煙霧之方式，施用第二級毒品安非
    他命1次。嗣於99年3月1 日18時30分許，因其酒後騎車為警
    通知到局說明，嗣經其同意為警採尿送驗，結果呈安非他命
    及甲基安非他命陽性反應，始悉上情。
二、案經基隆市警察局第一分局報告偵辦。
        證據並所犯法條
一、訊據被告乙○○坦承有於上揭時、地，施用第二級毒品安非
    他命不諱，且將被告為警採集之尿液，送臺灣尖端先進生技
    醫藥股份有限公司，以氣相層析質譜分析法（GC/MS ）檢驗
    ，結果呈安非他命及甲基安非他命之陽性反應，有該公司99
    年3 月19日出具之濫用藥物檢驗報告及基隆市警察局第一分
    局偵辦毒品案件尿液檢體對照表在卷可稽，對以酵素免疫分
    析或薄層定性分析等方式為初步篩檢者，固具有相當程度偽
    陽性之可能，惟如以氣（液）相層析、質譜分析等方法檢驗
    ，出現偽陽性反應之機率極低，已具相當之公信力，故前開
    檢驗結果足認定被告確曾施用安非他命、甲基安非他命之事
    實。此外復有臺灣花蓮地方法院檢察署檢察官97年度毒偵緝
    字第20 號、97年度毒偵字第300號不起訴處分書、刑案資料
    查註紀錄表及法務部全國檢察官線上查詢刑案人犯在監所最
    新資料報表各1 份在卷可考，被告施用第二級毒品安非他命
    之犯行，堪予認定。
二、核被告所為，係犯毒品危害防制條例第10條第2 項之施用第
    二級毒品罪嫌。被告施用安非他命前持有安非他命之低度行
    為，應為施用安非他命之高度行為所吸收，不另論罪。又被
    告有如犯罪事實欄所載之論罪科刑執行情形，有刑案資料查
    註紀錄表在卷可稽，其於有期徒刑執行完畢後，5 年以內故
    意再犯本件有期徒刑以上之罪，為累犯，請依刑法第47條第
    1項之規定加重其刑。
三、依刑事訴訟法第451條第1項聲請逕以簡易判決處刑。
    此    致
臺灣基隆地方法院基隆簡易庭
中    華    民    國    99    年    4     月    21    日
                              檢  察  官  甲○○
上正本證明與原本無異
中    華    民    國    99    年    4     月    28    日
                              書  記  官  林子堯
參考法條：
毒品危害防制條例第10條
施用第一級毒品者，處 6 月以上 5 年以下有期徒刑。
施用第二級毒品者，處 3 年以下有期徒刑。
附記事項：
本件係依刑事訴訟法簡易程式辦理，法院簡易庭得不傳喚被告、
輔佐人、告訴人、告發人等出庭即以簡易判決處刑；被告、被害
人、告訴人等對告訴乃論案件如已達成民事和解而要撤回告訴或
對非告訴乃論案件認有受傳喚到庭陳述意見之必要時，請即另以
書狀向簡易法庭陳述或請求傳訊。

司法院資訊處製作；財團法人民間司法改革基金會備份。
